【裁判字號】    92,台上,74
【裁判日期】    920116
【裁判案由】    返還價金
【裁判全文】
最高法院民事裁定                                  九十二年度台上字第七四號
    上  訴  人  萬煌有限公司
    法定代理人  林高煌
    訴訟代理人  黃丁風律師
                黃雅羚律師
    被 上訴 人  阿桐伯製藥股份有限公司
    法定代理人  張麗麗
    訴訟代理人  彭上華律師
右當事人間請求返還價金事件，上訴人對於中華民國九十年五月十六日台灣高等法院
第二審更審判決（八十九年度上更(一)字第四三一號），提起上訴，本院裁定如左：
    主  文
上訴駁回。
第三審訴訟費用由上訴人負擔。
    理  由
按對於第二審判決上訴，非以其違背法令為理由，不得為之。又提起上訴，上訴狀內
應記載上訴理由，表明原判決所違背之法令及其具體內容，暨依訴訟資料合於該違背
法令之具體事實。民事訴訟法第四百六十七條、第四百七十條第二項定有明文。而依
同法第四百六十八條規定，判決不適用法規或適用不當者，為違背法令；依同法第四
百六十九條規定，判決有該條所列各款情形之一者，為當然違背法令。是當事人提起
上訴，如依民事訴訟法第四百六十八條規定，以第二審判決有不適用法規或適用法規
不當為理由時，其上訴狀或理由書應表明該判決所違背之法令條項，或有關判例、解
釋之字號，或成文法以外之習慣或法理等及其具體內容，暨係依何訴訟資料合於該違
背法令之具體事實；如以民事訴訟法第四百六十九條所列各款情形為理由時，其上訴
狀或理由書應表明該判決有合於各該條款規定情形之具體內容，及係依何訴訟資料合
於該違背法令之具體事實。上訴狀或理由書如未依上述方式表明，或其所表明者顯與
上開法條規定不合時，即難認為已合法表明上訴理由，其上訴自非合法。本件上訴人
對第二審判決提起上訴，雖以該判決違背法令為由，惟核其上訴理由狀所載內容，係
就原審取捨證據、認定事實之職權行使，及依職權解釋契約所論斷：被上訴人已依約
提出經基隆市政府核定之建築線，符合兩造買賣契約備註事項中約定「申請建築線可
建廠為原則」給付之本旨，上訴人以被上訴人之給付不完全、給付遲延及有瑕疵主張
解除契約，洵屬無據。又被上訴人已依債之本旨給付，無違約情事，上訴人請求被上
訴人給付懲罰性違約金，亦非有據。從而，上訴人依民法第二百五十九條、第一百十
三條規定，請求被上訴人返還價金新台幣（下同）二百六十四萬一千六百五十八元本
息及依契約書第九條約定，追加請求被上訴人給付違約金二百六十四萬一千六百五十
八元本息，均不應准許等情，指摘其為不當，並就原審已論斷者，泛言為違法，而非
表明該判決所違背之法令及其具體內容，暨依訴訟資料合於該違背法令之具體事實，
難認其已合法表明上訴理由。依首揭說明，應認其上訴為不合法。
據上論結，本件上訴為不合法。依民事訴訟法第四百八十一條、第四百四十四條第一
項、第九十五條、第七十八條，裁定如主文。
中      華      民      國    九十二    年      一      月     十六     日
                              最高法院民事第五庭
                                  審判長法官  朱  錦  娟
                                        法官  顏  南  全
                                        法官  許  澍  林
                                        法官  葉  勝  利
                                        法官  鄭  玉  山
      右正本證明與原本無異
                                              書  記  官
中      華      民      國    九十二    年      一      月    二十八    日


司法院資訊處製作；財團法人民間司法改革基金會備份。
